【裁判字號】    97,易,634
【裁判日期】    971002
【裁判案由】    竊盜等
【裁判全文】
臺灣桃園地方法院刑事判決               97年度易字第634號
公  訴  人  臺灣桃園地方法院檢察署檢察官
被      告  甲○○
                      號4樓
                    （現於臺灣桃園監獄執行中）
            戊○○
上列被告因竊盜等案件，經檢察官提起公訴（97年度偵字第2321
、3935號），經本院判決如下︰
    主  文
甲○○犯如附表所示之罪，各處如附表所示之刑，應執行有期徒
刑貳年。
戊○○故買贓物，處拘役伍拾日，如易科罰金，以新台幣壹仟元
折算壹日。緩刑貳年。
    事  實
一、甲○○前於民國89年間因竊盜案件，經臺灣板橋地方法院以
    89 年 度易字第1792號判處有期徒刑1 年，上訴後，經臺灣
    高等法院以90年度上易字第1489號判處上訴駁回確定，於91
    年7 月27日縮刑期滿執行完畢；復於94年間因竊盜案件，經
    本院以94年度桃簡字第2325號判處拘役50日確定，於95年4
    月6日 易科罰金執行完畢（於本案均不構成累犯）。
二、甲○○仍不知悔改，或單獨1 人基於為自己不法所有之意圖
    ，或與其前妻乙○○（本院另行審結）共同基於意圖為自己
    不法所有之犯意聯絡，先後於如附表所示時、地，以附表所
    示之手段，分別單獨或共同竊取如附表所示之物（竊得之物
    詳如附表所示）。得手後，乙○○於97年1 月?日上午某時
    ，持上開竊得之VOD 二臺（序號各為ONE-101B-09344、ON
    E-101B-09209，各含遙控器1 個）、DVD 主機一臺（含遙控
    器1 個）、KTV 伴唱主機一臺、AV影音訊號切換器2 個等物
    品，至戊○○所經營位於桃園縣中壢市○○路9 號之「中古
    販售店」出售，得款新台幣（下同）1,500 元，嗣為警循線
    查獲，而查悉上情。
三、戊○○明知乙○○持有之VOD 二臺（序號各為ONE-101B-093
    44、ONE-101B-09209，各含遙控器1 個）、DVD 主機一臺（
    含遙控器1 個）、KTV 伴唱主機一臺、AV影音訊號切換器2
    個等物品，係屬來路不明贓物（贓物來源詳附表編號2 、4
    ），竟基於故買贓物之犯意，於97年1 月7 日18時許，在其
    所經營位於桃園縣中壢市○○路9 號之「中古販售店」內，
    以新台幣（下同）1,500 元向乙○○買受前揭贓物，嗣經員
    警據報，於同年月7 日18時許，於上記地點當場查獲，並扣
    得上開贓物。
四、案經台北縣政府警察局中山分局報請臺灣桃園地方法院檢察
    署檢察官偵查後起訴。
    理  由
一、證據能力之認定：
    本件認定事實所引用之本件卷內所有卷證資料（包含人證與
    文書證據、物證等證據），尚無證據證明係公務員違背法定
    程序所取得，是取證過程並無瑕疵，且兩造於準備程序、審
    判期日對法院提示卷證之證據能力均表無異議，而卷內之文
    書證據，亦無刑事訴訟法第159 條之4 之顯有不可信之情況
    與不得作為證據之情形。本院復審酌該等證據與本案待證事
    實間復具有相當關聯性，以之為本案證據並無不當。綜上，
    依刑事訴訟法第159 條至159 條之5 之規定，本件認定事實
    所引用之本件卷證所有證據（包含人證與文書證據、物證等
    證據），均有證據能力，合先敘明。
二、認定犯罪事實所根據的證據及理由：
（一）被告甲○○部分：
    1.附表編號1 之犯罪事實：
      (1)被告於警詢時、偵查中、本院審理時自白前揭犯罪事實
        等語明確（見97年度偵字第3935號卷第6 頁、第32頁，
        本院卷第86頁）。
      (2)證人即被害人友陳威任於警詢中證述其友人丙○○所有
        、其所駕駛車牌號碼8005-QN 號自小客車車牌2 面遭失
        竊等語明確（見偵卷第23至24頁）。
      (3)復有內政部警政署警政e 網通受理報案e 化平台系統及
        車號查詢汽車車籍各1 紙在卷可稽（見偵卷第25至26頁
        ）。
    2.附表編號2 之犯罪事實：
      (1)被告於偵查中及本院審理時自白前揭犯罪事實等語明確
        （見97年度偵字第2321號卷第86頁，本院卷第86頁）。
       (2)證人即薇格精品旅館台北館房務主任丁○○於警詢中、
        偵查時證述其旅館內之42吋液晶電視一台、VOD 一臺 (
        序號：ONE-101B-093 44 ，含遙控器一個)、DVD主機一
        臺(含 遙控器一個)、KTV主機一臺、AV影音切換器一臺
        遭竊等語明確（見偵卷第10至12頁、第86頁，本院卷第
        80頁）。
      (3)復有失竊現場照片2 張、贓物認領保管單1 紙附卷可稽
        （見偵卷第47頁、第34頁）。
    3.附表編號3 之犯罪事實：
      (1)被告於本院審理時自白前揭犯罪事實等語明確（見本院
        卷第86頁）。
      (2)證人即己○○於警詢時、偵查中證述其所有車牌號碼98
        6-BCB 號重型機車1 台遭失竊等語明確（見97年度偵字
        第2321號卷第13頁、第86至89頁）。
      (3)復有失竊現場監視錄影翻拍照片28張、查獲機車現場照
        片3 張、贓物認領保管單、桃園縣政府警察局車輛協尋
        輸入單、台北市政府警察局中山分局搜索扣押筆錄及扣
        押物品目錄表各1 紙附卷可稽（見偵卷第35至37頁、第
        40至42頁、第50至51頁、第94至108頁）。
     4.附表編號4 之犯罪事實：
       (1)被告於警詢中及本院審理時自白前揭犯罪事實等語明
         確（見97偵3935號卷第5至7頁、本院卷第86頁）。
       (2)證人即薇格精品旅館桃園館經理辛○○於警詢時、偵
         查中及本院審理時證述其旅館內之VOD 電視隨選系統
         1 台（序號：ONE-101B-09209）、AV影音訊號切換器1
         台、VOD 電視隨選系遙控器1個 、42吋液晶電視1 台
         、KTV 伴唱主機1 台、音響擴大機1 台遭竊等語明確
         （見97偵卷2321號卷第14至16頁、第87頁，本院卷第
         77至78頁）。
       (3)證人即薇格旅館桃園館櫃檯人員陳瑋如證述被告甲○○確實為當日入住210 號房之房客等語明確（見97偵
         字第2321號卷第113 至115 頁，97偵字第3935號卷第
         19 至21 頁）。
       (4)復有贓物認領保管單及陳瑋如指證甲○○口卡片各1
         紙在卷可稽（見97偵2321號卷第38頁，97偵3935號卷
         第22頁）。
     5.綜上所述，被告甲○○之自白，核與事實相符，應堪採
       信。就被告甲○○部分事證明確，被告上揭犯行，應堪
       認定，應予依法論科。
（二）被告戊○○部分：
    1.被告於本院準備程序中、審理時自白前揭犯罪事實等語明
      確（見審卷第55頁、第62頁）。
    2.證人即薇格精品旅館台北館房務主任丁○○於警詢中、偵
      查時證述其旅館內之VOD 一臺（序號：ONE-101B-09344，
      含遙控器一個）、DVD 主機一臺（含遙控器一個）、KTV
      伴唱主機一臺等物遭竊等語明確（見97年度偵字第2321號
      卷第10至12頁、第86頁）。
    3.證人即薇格精品旅館桃園館經理辛○○於警詢中、偵查時
      證述其旅館內之VOD 一臺（序號：ONE-101B-09209，含遙
      控器一個）、AV影音訊號切換器一臺、KTV 伴唱主機一臺
      遭竊等語明確（見97年度偵字第2321號卷第14至16頁、第
      87 、89 頁）。
    4.復有失竊現場照片2 張、查獲現場照片4 張、贓物認領保
      管單2 紙附卷可稽（見同上偵卷第47至第49頁、第34頁、
      第38頁）。
    5.綜上，被告戊○○之自白核與事實相符，應堪採信。本案
      事證已臻明確，被告前揭犯行洵堪認定。
三、論罪科刑的理由：
（一）按刑法第321 條第1 項第3 款所規定之攜帶兇器竊盜罪，
      係以行為人攜帶兇器竊盜為其加重條件，此所謂兇器，其
      種類並無限制，凡客觀上足對人之生命、身體、安全構成
      威脅，具有危險性之兇器均屬之，且祇須行竊時攜帶此種
      具有危險性之兇器為已足，並不以攜帶之初有行兇之意圖
      為必要（最高法院79年臺上字第5253號判例足資參照）。
      查被告甲○○所為如附表編號2 、4 所示之竊盜犯行時，
      所攜帶其所有之螺絲起子1 支，該起子前端屬金屬材質，
      ，客觀上均足以對於人之生命、身體構成威脅而具有危險
      性，而顯屬兇器無誤。是被告甲○○此部分所為，係犯刑
      法第321 條第1 項第3 款之攜帶兇器竊盜罪。又被告就附
???表編號1 、3 之行為，係各犯刑法第320 條第1 項之普通
      竊盜罪。至起訴意旨認被告所為如附表編號4 之犯行係犯
      刑法第320 條第1 項普通竊盜罪嫌，惟查，被告於審理時
      自承係以其所有之螺絲起子1 支竊取物品乙節，有審理筆
      錄在卷可稽（見審卷第79頁），核與證人即薇閣汽車旅館
      桃園分館職員庚○○到庭證述遭竊之電視係以螺絲固定，
      需以螺絲起子始能開啟相符（見本院卷第74頁以下），是
      被告持螺絲起子竊取物品，應認係犯刑法第321 條第1項
      第2 款之攜帶兇器竊盜罪。是此部分之公訴意旨容有誤會
      ，惟起訴基本事實同一，本院自得予以審理，並依法逕行
      變更法條，附此敘明。又核被告戊○○所為，係犯刑法第
      349 條第2 項之故買贓物罪。
（二）被告甲○○與乙○○間，就附表編號2 、3 、4 之竊盜犯
      行部分，有犯意之聯絡及行為之分擔，應論以共同正犯。
（三）被告甲○○所犯如附表編號1 至4 所示之罪，犯意各別，
      行為互殊，應予分論併罰。
（四）量刑部分：
      爰審酌被告2 人不思以正途賺取財富，被告甲○○竊取他
      人財物，冀圖不勞而獲，被告戊○○則貪圖小利，以低價
      購買贓物，惟本院念渠2 人於審理時均坦承犯行，有坦承
      悔過之具體表現，且參以被告戊○○並無犯罪之前科紀錄
      ，有臺灣高等法院被告前案紀錄表在卷可稽，素行良好，
      併參酌其2 人生活狀況、品行、智識程度、犯罪之動機、
      目的、手段、所生危害，及公訴人向本院具體求處給予被
      告甲○○有期徒刑2 年、同意給予被告戊○○緩刑等一切
      情狀，爰分別量處主文所示之刑，及被告甲○○部分定其
      應執行之刑，被告戊○○併諭知易科罰金之折算標準，以
      資懲儆。
（五）末查，被告戊○○未曾受有期徒刑以上刑之宣告，有上開
      前案紀錄表在卷可稽，其犯後坦承犯行，態度良好，足見
      深切之悔意，且其因一時失慮，致罹刑章，經此科刑之教
      訓，當知所警惕，信均無再犯之虞，併參酌公訴人求處給
      予緩刑，本院綜核各情，所宣告之刑，認以暫不執行為適
      當，併予宣告緩刑2 年，以啟自新。
（六）另公訴檢察官另請求依竊盜犯、贓物犯保安處分條例規定
      令被告甲○○入勞動場所強制工作，以示懲戒等語，固非
      無見，惟按保安處分係對受處分人將來之危險性所為拘束
      其身體、自由等之處置，以達教化與治療之目的，為刑罰
      之補充制度，本諸法治國家保障人權之原理及刑法之保護
      作用，其法律規定之內容，應受比例原則之規範，使保安
      處分之宣告，與行為人所為行為之嚴重性，行為人所表現
      之危險性，及對行為人未來行為之期待性相當（司法院大
      法官會議釋字第471 號解釋參照）。經查，查本件被告犯
      罪行為值得非難，自不可取；惟本院衡酌被告上揭犯罪事
      實欄所載之多次竊盜犯行，分別於91年及94年間執行完畢
      ，距本案時間已分別有5 年及2 年之久。另依被告上開前
      科紀錄所示，其於(1)96年間因竊盜案件，經本院以97年度
      審易字第162 號判決，判處有期徒刑8 月確定。(2)96年間
      另因竊盜案件經台灣台北地方法院以96年簡字第3341號判
      決判處有期徒刑5 月確定。(3)96年間另因竊盜案件經台灣
      台北地方法院以97年簡字第914 號判決，判處有期徒刑5
      月確定。(4)96年間因3 起竊盜案件，經本院以97年易字第
      124 號判決，分別判處有期徒刑6 月、10 月 、9 月，定
      應執行有期徒刑2 年，被告上訴後，經台灣高等法院以97
      年度上易字第1083號駁回其上訴判決確定。本院審酌上開
      及本案犯罪之動機、犯罪之情節（被告甲○○竊盜雖達10
      次，但竊得之價值尚非甚鉅，大部分財物並返還被害人）
      、犯後之態度（被告犯後已能坦承犯行），及被告均前因
      竊盜罪經法院判決確定與執行之情形（有臺灣臺灣高等法
      院被告前案紀錄表在卷可按）、其行為之嚴重性、所表現
      之危險性及對於未來行為之期待性，依憲法比例原則之規
      範，認本件量處被告如主文所示之刑，已足收懲儆之效，
      尚難推認被告有犯罪之習慣因游蕩或懶惰成習而犯罪，未
      達須以保安處分預防矯治之程度，尚無施以強制工作之必
      要，諒其服刑完畢後得以儘速投入社會正當工作，爰不併
      予宣告強制工作，併此敘明。
（七）沒收部分：
      被告甲○○於附表編號2 、4 所持以竊盜之螺絲起子1 支
      ，雖被告甲○○所有之物供犯罪所用之物，然業經其丟棄
      乙節，業據被告供陳明確（見本院卷第79頁），及附表編
      號3 所持以行竊之機車鑰匙1 支，因未扣案，無從證明現
???猶存在，且非違禁物或其他依法應沒收之物，為免執行困
      難，爰不予宣告沒收。
四、適用法律之依據：刑事訴訟法第284 條之1 、第299 條第1
    項前段、第300 條，刑法第28條、第320 條第1 項、第321
    條第1 項第3 款、第41條第1 項前段、第74條第1 項第1 款
    、第51條第1 項第5 款，刑法施行法第1 條之1 第1 項、第
    2 項前段。
本案經檢察官林安紜到庭執行職務。
中    華    民    國    97    年    10     月    2    日
                  刑事第一庭  法  官    顧正德
以上正本證明與原本無異。
如不服本判決，應於判決送達後10日內向本院提出上訴狀（應附
繕本），其未敘述上訴理由者，應於上訴期間屆滿後20日內補提
理由書狀於本院，上訴於臺灣高等法院。
                              書記官    劉晨輝
中    華    民    國    97    年    10    月    9     日
附表：
┌─┬──────┬──────┬───────────┬──────┬──────┐
│編│犯罪時間    │犯罪地點    │犯罪事實              │  被害人    │ 主?文     │
│號│            │            │                      │            │            │
├─┼──────┼──────┼───────────┼──────┼──────┤
│1 │96年10月間某│桃園縣龜山鄉│甲○○以徒手方式，竊取│陳威任、    │甲○○竊盜，│
│  │日（96被害人│某處。      │被害人陳威任所駕駛、林│丙○○      │處有期徒刑肆│
│  │於同年10月17│            │碧玉所有車牌號碼8005-Q│            │月。        │
│  │日發現車牌遭│            │N 號自用小客車車牌2 面│            │            │
│  │竊）        │            │，得手後，旋將上開車牌│            │            │
│  │            │            │改懸於所租用自用小客車│            │            │
│  │            │            │之前、後車牌上，再以該│            │            │
│  │            │            │租用車輛為犯案工具，以│            │            │
│  │            │            │逃避警方追緝。        │            │            │
├─┼──────┼──────┼───────────┼──────┼──────┤
│2 │96年12月12日│臺北市中山區│被告甲○○與其前妻林佩│薇格精品旅  │甲○○共同攜│
│  │凌晨4 時許  │林森北路419 │蓉駕駛懸掛車牌號碼3087│館台北館    │帶兇器竊盜，│
│  │            │號之「薇格精│-HB 號自用小客車，共同│            │處有期徒刑玖│
│  │            │品旅館」216 │前往前開地點，甲○○持│            │月。        │
│  │            │號房間      │其所有客觀上對於人之生│            │            │
│  │            │            │命、身體、安全足以構成│            │            │
│  │            │            │威脅，具有行兇危險性之│            │            │
│  │            │            │螺絲起子1 支（未扣案）│            │            │
│  │            │            │，竊取該旅館所有之VOD │            │            │
│  │            │            │電視隨選系統1 台（序號│            │            │
│  │            │            │：ONE- 101B-09344）、 │            │            │
│  │            │            │DVD 主機1 台、遙控器1 │            │            │
│  │            │            │個 、42吋液晶電視1台、│            │            │
│  │            │            │KTV 伴唱主機1 台、AV影│            │            │
│  │            │            │音訊號切換器1 台、VOD │            │            │
│  │            │            │電視隨得手後，2 人共同│            │            │
│  │            │            │離開旅館。            │            │            │
├─┼──────┼──────┼───────────┼──────┼──────┤
│3 │96年12月13日│桃園縣八德市│被告甲○○與其前妻林佩│ 己○○     │甲○○共同竊│
│  │凌晨某時    │中華路338 號│蓉，於前開地點，甲○○│            │盜，處有期徒│
│  │            │附近        │持其所有之自備機車鑰匙│            │刑伍月。    │
│  │            │            │（未扣案）共同竊取被害│            │            │
│  │            │            │人己○○所有車牌號碼  │            │            │
│  │            │            │986-BC B號機車1 臺，得│            │            │
│  │            │            │手後，2 人將竊得之上開│            │            │
│  │            │            │機車，牽至乙○○臺北市│            │            │
│  │            │            │文山區○○路○ 段88號4 │            │            │
│  │            │            │樓住處拆解。嗣因己○○│            │            │
│  │            │            │於同日上午8 時3 分許發│            │            │
│  │            │            │現，報警處理，並於97年│            │            │
│  │            │            │1 月7 日晚上8 時8 分許│            │            │
│  │            │            │，在乙○○上開住處扣得│            │            │
│  │            │            │上開機車被拆解後之左側│            │            │
│  │            │            │後葉子板下方塑膠護條。│            │            │
├─┼──────┼──────┼───────────┼──────┼──────┤
│4 │96年12月25日│桃園縣桃園市│被告甲○○與其前妻林佩│ 薇格精品旅 │甲○○共同攜│
│  │晚上8 時8 分│萬壽路2段143│蓉駕駛懸掛竊得之車牌號│ 館桃園館   │帶兇器竊盜，│
│  │許          │3號之「薇格 │碼8005-QN 號自用小客車│            │，處有期徒刑│
│  │            │汽車旅館」21│，共同前往前開地點，王│            │玖月。      │
│  │            │0號房間     │賀喜持上開其所有客觀上│            │            │
│  │            │            │對於人之生命、身體、安│            │            │
│  │            │            │全足以構成威脅，具有行│            │            │
│  │            │            │兇危險性之螺絲起子1 支│            │            │
│  │            │            │（未扣案）竊取該旅館所│            │            │
│  │            │            │有之VOD 電視隨選系統1 │            │            │
│  │            │            │台（序號：ONE-101B    │            │            │
│  │            │            │-09209 、AV影音訊號切 │            │            │
│  │            │            │換器1 台、 VOD 電視隨 │            │            │
│  │            │            │選系遙控器1個、42吋液 │            │            │
│  │            │            │晶電視1 台、KTV 伴唱主│            │            │
│  │            │            │機1 台、音響擴大機1 台│            │            │
│  │            │            │，得手後，2 人於同日下│            │            │
│  │            │            │午1 時15分一起離開。  │            │            │
└─┴──────┴──────┴───────────┴──────┴──────┘
附記論罪之法條全文
中華民國刑法第320條
（普通竊盜罪、竊佔罪）
意圖為自己或第三人不法之所有，而竊取他人之動產者，為竊盜
罪，處 5 年以下有期徒刑、拘役或 5 百元以下罰金。
意圖為自己或第三人不法之利益，而竊佔他人之不動產者，依前
項之規定處斷。
前二項之未遂犯罰之。
中華民國刑法第321條
犯竊盜罪而有左列情形之一者，處6 月以上、5 年以下有期徒刑
：
一  於夜間侵入住宅或有人居住之建築物、船艦或隱匿其內而犯
    之者。
二  毀越門扇、牆垣或其他安全設備而犯之者。
三  攜帶兇器而犯之者。
四  結夥三人以上而犯之者。
五  乘火災、水災或其他災害之際而犯之者。
六  在車站或埠頭而犯之者。
前項之未遂犯罰之。
中華民國刑法第349條
（普通贓物罪）
收受贓物者，處 3 年以下有期徒刑、拘役或 5 百元以下罰金。
搬運、寄藏、故買贓物或為牙保者，處5 年以下有期徒刑、拘役
或科或併科1 千元以下罰金。
因贓物變得之財物，以贓物論。


司法院資訊處製作；財團法人民間司法改革基金會備份。
